臺灣臺北地方法院刑事判決　　　　　　　95年度易字第2761號
公　訴　人　臺灣臺北地方法院檢察署檢察官
被　　　告　甲○○
上列被告因賭博案件，經檢察官提起公訴（95年度偵字第20621
號），被告於本院訊問後，對起訴事實為有罪之陳述，經本院合
議庭合議由受命法院獨任審理，本院判決如下：
    主  文
甲○○犯意圖營利供給賭博場所罪，累犯，處有期徒刑陸月，如
易科罰金，以新臺幣壹仟元折算壹日。
    事  實及理  由
一、本件犯罪事實、證據及應適用之法條，除應補充如下外，均
    引用檢察官起訴書之記載:
    (一)犯罪事實欄：「基於意圖營利提供賭博場所及聚眾賭博之
      犯意，自95年4月間起，提供臺北市○○○路112號地下1
      樓房屋為賭博場所... 」應更正為「基於意圖營利提供賭
      博場所及聚眾賭博之犯意，自95年4月間起，提供臺北市
      ○○○路112號地下1樓房屋為賭博場所，供不特定人賭麻
      將及六合彩之用，而為法律上一個意圖營利供給賭博場所
      聚眾賭博之行為... 」。
    (二)論罪科刑部分應更正為：
      1.自然意義的一行為，係從身體的自然動作來觀察的一個
        行為；構成要件的一行為，係透過對系爭構成要件的解
        釋後，而認為的一行為。亦即，雖系爭構成要件該當行
        為，在概念上、事實上是數個個別的自然行為或意思活
        動，在立法者未將其訂定、融合或擬制成為一個獨立的
        構成要件行為時，在法律上有沒有可能就非評價為一行
        為，實有爭議。例如：甲打乙數拳，究竟是一個傷害行
        為？或數個傷害行為？一般的評價均僅視為一個傷害行
        為的數個動作。為何如此評價，其因有三，其一，為從
        行為人主觀的目的觀之，甲打乙數拳的目的，其主觀上
        是要侵害乙的身體法益，其傷害故意只有一個；其二，
        從時間、空間的觀察來看，「數拳」的時間、空間極為
        密接，應可以評價為一個行為；其三，從罪刑相當的角
        度來看，如果甲打乙七拳，經判斷後認為犯了七次傷害
        罪，因為數罪併罰的結果，顯然與罪刑相當有違，從而
        ，就此反覆實施仍論以一罪的情形，即論以接續犯。
      2.本件被告承租臺北市○○○路112號地下一樓的目的，
        既在於意圖營利提供賭博場所供不特定人聚眾賭博，如
        果認為，被告承租該地的目的，只意在「提供賭博場所
        一次」、「聚眾賭博一次」，判斷上顯與常情有違。既
        然承租了賭博場所，目的當然是為了營利，至於賭博的
        方式，當然均以營利為目的，只要行為人認為該項賭博
        能讓其賺錢，其都會讓不特定人參與之。從此角度觀之
        ，被告有反覆實施賭博罪之意；且被告意圖營利提供賭
        博場所供不特定人聚眾賭博在時間、空間上，可認為密
        接不可分割；再從被告之犯意和罪刑相當之論點觀之，
        如認為切割被告每一次實行該犯罪行為即論以一罪，則
        被告自95年4月間起至95年9月13日被查獲時止，以一日
        實行一次賭博罪而論一行為，即足認定其至少有犯136
        個行為以上（自5月1日起算至9月13日），則認被告應
        犯136個罪，其罪刑顯不相當，如依檢察官認為提供賭
        麻將論一罪、提供賭六合彩論一罪，又因本件被告行為
        跨越新、舊刑法，其行為個數更為眾多，罪刑不相當尤
        然。雖有論者認為，如評價為一行為（接續犯），而論
        以一罪，反而有鼓勵被告犯自然意義多個賭博行為之可
        能，但縱然評價為一行為一罪，但量刑部分，法院自得
        依照被告犯罪之情節，予以妥善量刑，甚可就易科罰金
        之部分，選擇新臺幣1000元至3000元間之標準易科罰金
        ，應尚無不公平或鼓勵犯罪之情形。
      3.爰是，本院認為，被告自95年4月間至95年9月13日止意
        圖營利提供賭博場所供不特定人聚眾賭博（麻將、六合
        彩）應認為一個意圖營利提供賭博場所供不特定人聚眾
        賭博之接續行為（行為終了日為95年9月13日，尚無刑
        法新、舊法比較之問題），其一行為觸犯一個刑法第
        268 條前段意圖營利供給賭博場所罪及刑法第268條後
        段聚眾賭博罪，應依想像競合犯論以情節較重之意圖營
        利供給賭博場所罪。被告曾於91年間犯賭博罪經法院判
        處有期徒刑4月，於91年9月20日易科罰金執行完畢，5
        年內再故意犯本件有期徒刑之罪，應依累犯加重其刑。
        爰審酌被告有多次賭博前科，此有臺灣高等法院被告前
        案紀錄表在卷可證，素行不佳；犯罪後坦認犯罪，素行
        尚可；及被告犯罪之動機、目的、手段、所生危害等一
        切情狀，量處如主文所示之刑，並諭知易科罰金之折算
        標準，以示懲儆。
      4.沒收：
        (1)扣案賭具麻將1副、牌尺4支、骰子3顆、莊家骰子1顆
          、賭資新臺幣（下同）8050元，雖被告辯稱8050元係
          其所有，但據被告不否認之臺北市政府警察局萬華分
          局督察臨檢紀錄表載「當場查獲聚賭麻將賭資新臺幣
          8050元（邱國隆750元、林浩正2000元、曾嫦君600元
          、甲○○4700元）」，足徵該款係賭客之賭資，尚非
          被告所有，被告該辯解不足採信，從而，以上各物應
          依刑法第266 條第2項規定沒收之。
        (2)另扣案之抽頭金記帳單158張、六合彩簽單234張、六
          合彩帳冊1本、傳真機2台、六合彩參考手冊1本，係
          被告所有，係供被告犯罪所用之物，依刑法第38條第
          1 項第2款沒收。雖被告否認抽頭金300元係伊所有，
          但觀卷內照片所示（見偵卷第41頁），莊家骰子下方
          壓有300元，衡以常情，該款係賭客玩麻將自摸後，
          被告抽頭所得，被告辯解不足採信，從而，抽頭金30
          0元係被告因犯罪所得之物，依刑法第38條第1項第3
          款沒收。
三、依刑事訴訟法第299條第1項、第273條之1第1項；刑法第268
    條前段、後段、刑法第55條、第47條、第41條第1項前段、
    第38條第1項第2款、第3款，刑法施行法第1條之1、現行法
    規所定貨幣折算新台幣條例第2條，判決如主文。
本案經檢察官於知慶到庭執行職務
中　　華　　民　　國　　96　　年　　1　　月　   26     日
                  刑事第六庭法　官  趙子榮
上正本證明與原本無異。
如不服本判決，應於判決送達後十日內，向本院提出上訴狀。
                            書記官  陳怡君
中　　華　　民　　國　　96　　年　　1 　　月　　26　　日
附錄本案論罪科刑條文:
中華民國刑法第268條
（圖利供給賭場或聚眾賭博罪）
意圖營利，供給賭博場所或聚眾賭博者，處3年以下有期徒刑，
得併科3千元以下罰金。
